臺灣臺南地方法院刑事判決
111年度金訴字第751號
公  訴  人  臺灣臺南地方檢察署檢察官
被      告  江政霖



上列被告因違反洗錢防制法等案件，經檢察官提起公訴（111年
度偵字第12529號、第16989號、第18058號），本院判決如下：
    主  文
江政霖犯如附表所示洗錢防制法第十四條第一項之洗錢罪，共伍
罪，各處如附表所示之刑。
    事  實
一、江政霖意圖為自己不法之所有，與不詳詐欺份子共同基於詐
    欺取財及洗錢之犯意聯絡，先由江政霖於民國111年1月17日
    前，在統一超商股份有限公司「開山門市」內，向不知情之
    史宇彤（所涉違反洗錢防制法等罪嫌，另為不起訴處分）收
    取其所申設之中國信託商業銀行股份有限公司帳戶（帳號00
    0-000000000000號，下稱中國信託銀行帳戶）之存摺、金融
    卡（含密碼）及網路銀行帳號、密碼，再由該不詳詐欺份子
    於附表所示之詐騙時間，以附表所示之詐騙方式，向附表所
    示黃聖鈞、葉芷榆、張鋑斌、陳仙容、李瓊玉、楊小萱等人
    施以詐術，致其等均陷於錯誤，而分別於附表所示之匯款時
    間，匯款如附表所示之金額至史宇彤上開中國信託銀行帳戶
    內，再經轉匯至陳建華（所涉違反洗錢防制法等罪嫌，另經
    檢察官移送併案審理）申設之華南商業銀行股份有限公司帳
    戶（帳號000-000000000000號，下稱華南銀行帳戶）或其他
    第二層帳戶，而透過人頭帳戶層層轉匯之方式掩飾詐欺犯罪
    所得之去向。嗣後經黃聖鈞、葉芷榆、張鋑斌、陳仙容、李
    瓊玉、楊小萱察覺有異，報警處理，循線查悉上情。
二、案經臺灣臺南地方檢察署分案偵辦及葉芷榆、張鋑斌、李瓊
    玉訴由雲林縣警察局臺西分局；楊小萱訴由嘉義縣警察局竹
    崎分局報告臺灣臺南地方檢察署檢察官偵查起訴。
    理  由
一、本判決所引用為判斷基礎之下列證據，關於被告以外之人於
    審判外陳述之傳聞供述證據，檢察官、被告於審判程序中均
    同意作為證據使用，或知有傳聞證據之情形而未於言詞辯論
    終結前聲明異議（本院卷第95至98頁、第143至152頁），本
    院審酌該等證據作成時之情況，並無取證之瑕疵或其他違法
    不當之情事，且與待證事實具有關聯性，應均具有證據能力
    。
二、訊據被告固坦承有於111年間收取史宇彤之身分證影本、中
    國信託銀行帳戶之存摺、金融卡（含密碼）及網路銀行帳號
    、密碼並持有一段期間後歸還等情，惟矢口否認有何共同詐
    欺取財或洗錢之犯行，並辯稱：史宇彤因為缺錢向其詢問申
    辦貸款事宜，其因擔心史宇彤私自將貸款金額領走，而無法
    獲取相關代辦費用，才會收取史宇彤之中國信託銀行帳戶資
    料，但取得帳戶資料時間是111年2月初，至同年2月中旬就
    歸還，該段期間是將帳戶資料放置在車上，並未交給人任何
    人使用，且歸還時有請史宇彤確認；未先審核徵信資料就收
    取史宇彤的帳戶資料，是因史宇彤表示有急用之故，並無將
    史宇彤之上開帳戶用於詐欺取財或洗錢云云。經查：
  ㈠被告於111年1月上旬某日，在統一超商股份有限公司「開山
    門市」內與史宇彤見面；且有因史宇彤欲申辦貸款之原因，
    向史宇彤收取身分證影本及中國信託銀行帳戶之存摺、金融
    卡（含密碼）、網路銀行帳號、密碼，並於111年2月中旬某
    日，在臺南市○○路○段00號萊爾富便利商店前，於其所駕駛
    、車牌號碼000-0000號自小客車上將帳戶等申辦貸款資料歸
    還史宇彤等節，為被告所坦承，並有史宇彤於警詢、偵訊時
    之指述（警1卷第1至2頁，警3卷第1至8頁，警2卷第4至6頁
    ，偵1卷第21至23頁、第53至54頁、第131至132頁、第138至
    139頁，偵2卷第59至62頁）、史宇彤提供被告之照片1張（
    警2卷第54頁）及指認犯罪嫌疑人紀錄表2份（警2卷第51至5
    3頁，警3卷第9至13頁）、車牌號碼000-0000號自小客車之
    車輛詳細資料報表1份（警2卷第55頁）在卷可稽；另不詳詐
    欺份子意圖為自己不法之所有，基於詐欺取財及洗錢之犯意
    ，分別於附表所示之詐騙時間，以附表所示之詐騙方式，對
    於各該告訴人黃聖鈞、葉芷榆、張鋑斌、陳仙容、李瓊玉、
    楊小萱施以詐術，使其等均陷於錯誤，而分別於附表所示之
    匯款時間，將附表所示之匯款金額匯入史宇彤上開中國信託
    銀行帳戶內，再經轉匯至陳建華申設之華南銀行帳戶內或其
    他第二層帳戶等情，亦為被告所不否認，並有附表所示之相
    關證據，及史宇彤所有中國信託商業銀行帳戶（帳號000-00
    0000000000號）之開戶資料及交易明細各1份（警2卷第11至
    14頁，警4卷第9至15頁)、中國信託商業銀行股份有限公司1
    11年11月17日中信銀字第000000000000000號（函）暨史宇
    彤基本資料表（個人）、約定轉帳資料、交易摘要含義（本
    院卷第127至135頁），及陳建華於警詢時之供述（警2卷第7
    至9頁）、陳建華之華南商業銀行帳戶(帳號000-0000000000
    00號）之開戶資料及交易明細各1份（警2卷第15至17頁）在
    卷可參，上開部分事實應可認定。
  ㈡史宇彤於警詢及偵訊時指稱：因為伊有欠債，急需用錢，就
    連絡在當鋪認識的業務即被告，被告有告知可以購買外匯車
    方式申請增貸，這樣可同時獲得貸款及外匯車，被告說會將
    購買外匯車的錢匯入伊的帳戶內，因為怕伊私自領走現金，
    所以要求伊將中國信託銀行帳戶交給被告保管。伊遂於111
    年1月上旬某日，在臺南市○○區○○路000號（統一超商開山門
    市）外，當面將名下中國信託銀行帳戶的存簿、提款卡（含
    提款密碼），還有網路銀行帳號、密碼交給被告，且有依照
    被告指示，前往中國信託銀行臨櫃辦理「轉帳額度300萬元
    以下」的功能。伊在這期間一直在等被告辦理貸款的消息，
    有發現帳戶內有大量的金額匯入，詢問被告現金來源，被告
    說這是購買外匯車的現金，請伊不用擔心，但伊之後都沒有
    收到貸款現金，並在111年1月25日接到中國信託銀行的通知
    ，告知帳戶遭設警示，才發現涉及詐欺案件。在111年2月初
    ，一直要求被告歸還中國信託銀行帳戶資料，被告於111年2
    月中旬，才在臺南市大同路某處，將存簿、提款卡等物歸還
    後直接駕車離去，後續即無法聯繫被告等語（警1卷第1至2
    頁，警3卷第1至8頁，警2卷第4至6頁，偵1卷第21至23頁、
    第53至54頁、第131至132頁、第138至139頁，偵2卷第59至6
    2頁）。史宇彤係為辦理貸款而將名下中國信託銀行帳戶之
    存摺、金融卡（含密碼）、網路銀行帳號、密碼及身分證影
    本等資料交付被告乙事，為被告所坦承，且被告亦陳稱有告
    知史宇彤說從購買外匯車的方式申請增貸，這樣可同時獲得
    貸款及外匯車，並告訴史宇彤說會將購買外匯車的錢匯入她
    的帳戶內，怕遭史宇彤私自領走現金，所以要求史宇彤將中
    國信託銀行帳戶交由其保管等節（警3卷第16頁），足認史
    宇彤上開所述以購買外匯車方式申請增貸而交付帳戶資料給
    被告，及過程中因此未處理帳戶進出款項等節，應非虛妄。
    雖被告堅稱是於111年2月初，在臺南市○○區○○路0段000號「
    李記血藤羊肉爐」前騎樓，透過吳泰文取得史宇彤之中國信
    託銀行帳戶云云（警3卷第17至18頁），然被告上開取得史
    宇彤帳戶資料之時間、地點與情節，均經史宇彤與吳泰文否
    認（偵1卷第137至139頁）。再者，史宇彤上開帳戶因告訴
    人張鋑斌遭詐騙匯款，於111年1月23日業經通報乙情，有金
    融機構聯防機制通報單1份（警3卷第55至57頁）可為佐證，
    且史宇彤亦陳稱在111年1月25日有接到銀行通知帳戶已經設
    為警示帳戶等語，史宇彤既為貸款而交付帳戶資料，當不可
    能交付被告已經設為警示之帳戶，若事後確實獲得貸款，反
    而無法領取申貸款項，並不合理。是史宇彤所稱於111年1月
    上旬某日，在統一超商「開山門市」交付中國信託銀行帳戶
    帳戶資料等物較為可信，被告辯稱在111年2月初方取得史宇
    彤之帳戶資料，尚難採憑。
　㈢又被告審理時辯稱要收取史宇彤之中國信託銀行帳戶資料，
    係為避免史宇彤私自將貸款金額領走，而無法獲取相關代辦
    費用，且是因史宇彤表示急用，希望加快流程才會先收取資
    料云云，已與其前開所稱有告知史宇彤以購買外匯車方式申
    請增貸而收取帳戶資料說法不同。又既然史宇彤交付帳戶資
    料之目的係為貸款，重點應在於史宇彤之個人財產、信用狀
    況、過去交易情形、是否有穩定收入等相關債信因素，在被
    告未確認史宇彤是否符合申請貸款條件前，並無先收取其帳
    戶資料之必要，就算先收取或知悉帳戶資料，亦無助於加速
    貸款進度；且史宇彤為帳戶申辦者，若要私下領取貸款金額
    ，或者被告所述購買外匯車之匯款，透過重新申辦帳戶存簿
    、提款卡加以提領或網路銀行轉帳，被告亦無法藉由取得史
    宇彤中國信託銀行帳戶資料獲得保障，是其取得史宇彤之中
    國信託銀行帳戶資料是否確實係為其辦理貸款目的，並非無
    疑。況被告於111年3月24日警詢時供稱是透過「裕融融資公
    司」申辦史宇彤貸款，且表示「我另一支手機內有融資公司
    回報史宇彤信用狀況的證明，現在我未將手機帶在身上，我
    會回家準備資料，開庭時我可以附上」、「我拍攝歸還史宇
    彤帳戶的影片，是在我的另一支手機內，現在我未將手機帶
    在身上，我會回家準備資料，開庭時我可以附上」等語（警
    3卷第19頁、第23頁），被告明知因為史宇彤之中國信託銀
    行帳戶可能涉及刑事案件調查，且陳稱有留存對己有利的證
    據、隨時可以提出，但其卻始終無法提出，且事後供稱將手
    機更換、影片清掉等情（本院卷第154頁），是被告辯稱收
    取帳戶資料有為史宇彤申辦貸款云云，實難採信。
　㈣被告雖否認有轉匯告訴人等遭詐騙匯入史宇彤名下中國信託
    銀行帳戶款項乙事，然其於歷次供述均表示收取史宇彤之帳
    戶資料後，都放置在車上，均未交由他人使用，車子也未借
    給他人等情（警3卷第18頁，偵2卷第30頁，偵1卷第148頁，
    本院卷第94頁），足見該段時間持用史宇彤上開中國信託銀
    行帳戶資料之人應為被告。而詐欺不法份子為確保所取得之
    不法利益，所利用供被害人匯款之帳戶，必係可牢固掌控之
    金融帳戶，不至於遭帳戶申辦人辦理掛失或報警，以免所詐
    得之款項無法取得或提領。再觀史宇彤上開中國信託銀行帳
    戶交易明細（警2卷第11至14頁，警4卷第9至15頁），附表
    所示之告訴人等遭受詐騙匯款後，各該筆款項均旋遭轉匯至
    陳建華申設之華南銀行帳戶或其他第二層帳戶，足見上開中
    國信託銀行帳戶內之金流進出，應均為帳戶資料持有者之被
    告所知悉，且均能夠即時轉匯處理，堪認被告與向附表所示
    告訴人實施詐騙者應有犯意聯絡及行為分擔甚明。　　
  ㈤綜上，被告所辯，均無可採，本案事證明確，被告上開犯行
    均堪以認定，應依法論科。
三、論罪科刑：
  ㈠按詐欺取財罪係以詐術使人陷於錯誤而交付財物，故受領被
    害人交付財物自屬詐欺取財罪之構成要件行為，而受領方式
    ，當面向被害人收取固屬之，如被害人係以匯款方式交付金
    錢，提領或轉出款項者，亦包括在內（最高法院106年度台
    上字第2042號判決意旨參照）。核被告所為，均係犯刑法第
    339條第1項之詐欺取財罪及洗錢防制法第2條第2款、第14條
    第1項之一般洗錢罪。又被告既堅稱未將史宇彤之中國信託
    銀行帳戶資料交由他人使用，則該段時間使用上開帳戶之人
    即為被告，是被告轉匯告訴人等遭詐騙匯入帳戶內之詐欺款
    項行為，應屬參與分擔詐欺取財及洗錢構成要件之行為，為
    詐欺取財罪與一般洗錢罪之正犯而非幫助犯，公訴意旨雖認
    為被告所為，係涉犯幫助詐欺取財及幫助洗錢罪，容有誤會
    ，惟刑事訴訟法第300條所謂變更法條，係指罪名之變更而
    言，若僅行為態樣有正犯、從犯之分，或既遂、未遂之分，
    即無庸引用刑事訴訟法第300條變更起訴法條（最高法院101
    年度台上字第3805號判決意旨參照），故此部分尚不生變更
    起訴法條之問題，附此敘明。
　㈡次按共同正犯之成立，祇須具有犯意之聯絡、行為之分擔，
    既不問犯罪動機起於何人，亦不必每一階段犯行均經參與。
    共同實行犯罪行為之人，在合同意思範圍內，各自分擔犯罪
    行為之一部，相互利用他人之行為，以達其犯罪之目的者，
    即應對於全部所發生之結果共同負責；且共同正犯不限於事
    前有協定，即僅於行為當時有共同犯意之聯絡者亦屬之，且
    表示之方法，不以明示通謀為必要，即相互間有默示之合致
    亦無不可（最高法院103年度台上字第2335號判決意旨參照
    ）。本件被告取得史宇彤上開中國信託銀行帳戶作為詐欺取
    財及洗錢之人頭帳戶使用，使共犯得以施行詐術讓告訴人等
    受騙匯款至該帳戶，能夠順利完成詐欺取財犯行，並透過利
    用人頭帳戶層層轉款，而掩飾、隱匿騙款之去向及所在，顯
    係相互利用他人之行為，遂行犯罪目的，自仍應負共同正犯
    之責。是被告與實際施行詐騙之詐欺份子間，具有犯意聯絡
    及行為分擔，應論以共同正犯。
　㈢被告與上開不詳詐欺份子透過前開行為分擔，就附表編號2、
    3之犯行，施用詐術使告訴人葉芷榆、張鋑斌多次匯款等行
    為，應認各係基於單一犯意，且客觀上係在密切接近之時、
    地接連實行，又侵害手法、法益相均同，先後數舉止間之獨
    立性薄弱，依社會通念難以強行區隔，在法律上評價應為數
    個舉動之接續施行，均屬接續犯，應各以一詐欺取財罪論。
　㈣被告與上開不詳詐欺份子透過前開行為分擔，就附表編號3部
    分，係以同一施用詐術之行為使告訴人張鋑斌、陳仙容同時
    陷於錯誤，而由告訴人張鋑斌接續匯款，顯係以一行為同時
    侵害數法益，為想像競合犯；又就本案附表編號1至5所示各
    犯行，均係以一行為同時觸犯詐欺取財罪、一般洗錢罪，屬
    想像競合犯，應依刑法第55條規定，各從一重之一般洗錢罪
    處斷。
　㈤又詐欺罪係侵害個人財產法益之犯罪，其罪數之計算，以被
    害人數、被害次數之多寡，決定其犯罪之罪數。洗錢防制法
    透過防制洗錢行為，促進金流透明，得以查緝財產犯罪被害
    人遭騙金錢之流向，而兼及個人財產法益之保護，從而，洗
    錢防制法第14條第1項一般洗錢罪之罪數計算，亦應以被害
    人人數為斷。是被告就附表所示5次一般洗錢犯行，犯意各
    別，行為互殊，應予分論併罰。
　㈥爰審酌現今詐欺集團之詐騙事件層出不窮、手法日益翻新，
    政府及相關單位無不窮盡心力追查、防堵，被告卻利用貸款
    為藉口取得史宇彤之中國信託銀行帳戶資料，作為本案詐欺
    取財之人頭帳戶使用，並將詐騙所得款項轉移至其他第二層
    帳戶，不僅造成附表所示之告訴人等財產上之損失，亦使贓
    款去向及位居幕後之共犯難以追查，破壞社會治安，所為應
    予非難。又被告否認犯行，犯後態度不佳，未見悔意，兼衡
    其自陳教育程度為高中肄業、未婚，現無業、係以之前存款
    生活，需照應外婆，暨其素行、犯罪動機、目的、手段、參
    與程度、所生損害與迄今未賠償告訴人等一切情狀，分別量
    處如附表所示之刑，並就併科罰金部分，均諭知易服勞役之
    折算標準。另按關於數罪併罰之案件，如能俟被告所犯數罪
    全部確定後，於執行時，始由該案犯罪事實最後判決之法院
    所對應之檢察署檢察官，聲請該法院裁定之，無庸於每一個
    案判決時定其應執行刑，則依此所為之定刑，不但能保障被
    告（受刑人）之聽審權，符合正當法律程序，更可提升刑罰
    之可預測性，減少不必要之重複裁判，避免違反一事不再理
    原則情事之發生（最高法院110年度台抗大字第489號裁定理
    由意旨參照）。是被告既尚有涉其他告訴人許勝博遭詐騙部
    分，經本院退併辦而待審理（詳後述），參酌前開意旨，爰
    就被告本案所犯數罪先不定其應執行之刑，附此敘明。
　㈦按犯洗錢防制法第14條之罪，其所移轉、變更、掩飾、隱匿
    、收受、取得、持有、使用之財物或財產上利益，沒收之；
    犯第15條之罪，其所收受、持有、使用之財物或財產上利益
    ，亦同，洗錢防制法第18條第1項定有明文。惟因洗錢行為
    之標的是否限於行為人者始得宣告沒收，法無明文，是倘法
    條未規定「不問屬於犯罪行為人與否均沒收」時，自仍以屬
    於被告所有者為限，始應予沒收。本案附表所示之告訴人等
    匯入史宇彤上開帳戶之款項，均旋以網路銀行轉出至其他帳
    戶內，卷查無事證顯示被告仍持有此部分款項，是應從被告
    有利之認定，認其就上開款項已無事實上管領處分權限，參
    酌上開說明，本案即無適用洗錢防制法第18條第1項之規定
    對被告宣告沒收之餘地。另本件尚無積極證據足證被告為上
    開犯行已獲有款項、報酬或其他利得，不能逕認被告有何犯
    罪所得，亦無從宣告沒收，併此指明。　　
四、退併辦部分：
　㈠臺灣臺南地方法院檢察署檢察官111年度偵字第23906號移送
    併辦意旨略以：被告江政霖取得史宇彤上開中國信託銀行帳
    戶之存摺、金融卡（含密碼），基於幫助詐欺取財、幫助洗
    錢之不確定故意，將前揭帳戶資料交予真實姓名年籍不詳之
    人使用，而容任他人使用該帳戶遂行犯罪；嗣該詐欺集團成
    員取得上開中國信託銀行帳戶資料後，即共同意圖為自己不
    法之所有，基於詐欺取財及一般洗錢之犯意聯絡，於110年1
    1月某日，以LINE通訊軟體與告訴人許勝博聯繫，佯稱：可
    投資獲利云云，致其陷於錯誤，於111年1月17日14時24分許
    、14時25分許，匯款新臺幣5萬元、5萬元至上開中國信託銀
    行帳戶內，因認被告所為，係涉犯刑法第30條第1項前段、
    刑法第339條第1項之幫助詐欺取財罪嫌及刑法第30條第1項
    前段、洗錢防制法第14條第1項之幫助一般洗錢罪嫌。且被
    告上開部分與本案起訴之事實，係同一時間、地點交付同一
    帳戶資料供同一詐欺犯罪集團使用，而造成不同被害人遭詐
    騙之結果，為一行為觸犯數罪名之想像競合犯關係，為法律上
    一罪，應移由本院併案審理等語。
  ㈡惟查，被告本案起訴部分所為，應與實施詐騙之詐欺份子成
    立共同正犯而非幫助犯，詳如前述，則上開告訴人許勝博遭
    詐騙匯款部分，係屬不同之被害人，是該部分與本案已經論
    罪科刑部分之犯罪事實間，應構成數罪，並無實質或裁判上
    一罪之關係，本院即無從併予審理，應退回由檢察官另為適
    法之處理，併此敘明。
五、據上論斷，依刑事訴訟法第299條第1項前段，洗錢防制法第
    2條第2款、第14條第1項，刑法第11條前段、第28條、第339
    條第1項、第55條、第42條第3項，刑法施行法第1條之1第1
    項，判決如主文。
本案經檢察官吳維仁提起公訴，檢察官紀芊宇到庭執行職務
中　　華　　民　　國　　111 　年　　12　　月　　13　　日
            刑事第十四庭  審判長法  官  周紹武
                                法  官  林岳葳
                                法  官  蕭雅毓  
以上正本證明與原本無異。
如不服本判決應於收受判決後20日內向本院提出上訴書狀，並應
敘述具體理由；其未敘述上訴理由者，應於上訴期間屆滿後20日
內向本院補提理由書（均須按他造當事人之人數附繕本）。「切
勿逕送上級法院」。
                                書記官  李如茵
中　　華　　民　　國　　111 　年　　12　　月　　13　　日
附錄本案論罪科刑法條全文
洗錢防制法第2條
本法所稱洗錢，指下列行為：
一、意圖掩飾或隱匿特定犯罪所得來源，或使他人逃避刑事追訴
    ，而移轉或變更特定犯罪所得。
二、掩飾或隱匿特定犯罪所得之本質、來源、去向、所在、所有
    權、處分權或其他權益者。
三、收受、持有或使用他人之特定犯罪所得。
　　
洗錢防制法第14條
有第二條各款所列洗錢行為者，處7年以下有期徒刑，併科新臺
幣5百萬元以下罰金。
前項之未遂犯罰之。
前二項情形，不得科以超過其特定犯罪所定最重本刑之刑。

中華民國刑法第339條
（普通詐欺罪）
意圖為自己或第三人不法之所有，以詐術使人將本人或第三人之
物交付者，處5年以下有期徒刑、拘役或科或併科50萬元以下罰
金。
以前項方法得財產上不法之利益或使第三人得之者，亦同。
前二項之未遂犯罰之。

【附表】
編號 告訴人  詐騙時間及方式 匯款時間、金額（新臺幣） 相關證據 所犯罪名及法條暨沒收 1 黃聖鈞 不詳詐欺份子自110年10月下旬某日，邀黃聖鈞加入LINE通訊軟體「QF理財大師頻道」群組，並佯稱：可隨指導員、AI智能代操軟體操作股票云云，致其陷於錯誤，而於右列時間匯款至史宇彤之中國信託銀行帳戶內 111年1月17日14時54分許，匯款19萬6350元 （嗣於同日16時33分轉匯至00000000000000號帳戶內） 1.告訴人黃聖鈞於警詢時之指述（警1卷第53至54頁） 2.告訴人黃聖鈞提供之通訊軟體對話紀錄及匯款紀錄各1份（警1卷第55至59頁） 3.告訴人黃聖鈞之新北市政府警察局中和分局積穗派出所受理各類案件紀錄表、內政部警政署反詐騙諮詢專線紀錄表、受理詐騙帳戶通報警示簡便格式表、金融機構聯防機制通報單各1份（警1卷第78至81頁） 江政霖共同犯洗錢防制法第十四條第一項之一般洗錢罪，處有期徒刑陸月，併科罰金新臺幣壹萬元，罰金如易服勞役，以新臺幣壹仟元折算壹日。 2 葉芷榆 不詳詐欺份子自110年10月15日12時許，邀葉芷榆加入LINE「QF理財大師頻道」群組，並佯稱：可投資美股、臺指期貨、NFT虛擬貨幣獲利云云，致其陷於錯誤，而於右列時間匯款至史宇彤之中國信託銀行帳戶內 111年1月18日12時46分許，匯款10萬元、5萬元 （嗣於同日12時46分許，併同其他金額轉匯至陳建華申設之華南銀行帳戶內） 1.告訴人葉芷榆於警詢時之指述（警2卷第22至24頁） 2.告訴人葉芷榆提供之匯款紀錄、中國信託銀行帳戶存摺影本及通訊軟體對話紀錄各1份（警2卷第44頁反、第47至50頁） 3.告訴人葉芷榆之苗栗縣警察局苗栗分局文山派出所受理詐騙帳戶通報警示簡便格式表、金融機構聯防機制通報單、受理各類案件紀錄表各1份（警2卷第37至40頁、第42頁） 江政霖共同犯洗錢防制法第十四條第一項之一般洗錢罪，處有期徒刑陸月，併科罰金新臺幣壹萬元，罰金如易服勞役，以新臺幣壹仟元折算壹日。 3 陳仙容 張鋑斌 不詳詐欺份子自110年12月26日某時起，以LINE與張鋑斌之配偶陳仙容聯繫，並邀其2人加入LINE「QF理財大師頻道」群組，向其等佯稱：有投資獲利管道云云，致陳仙容、張鋑斌均陷於錯誤，張鋑斌於右列時間匯款至史宇彤之中國信託銀行帳戶內 111年1月17日14時18分許、111年1月18日19時35分許，分別匯款30萬元、20萬元 （嗣於111年1月17日14時46分許轉匯至00000000000000號帳戶，及111年1月18日11時42分許，併同其他金額轉匯及陳建華申設之華南銀行帳戶內） 1.告訴人張鋑斌於警詢時之指述（警3卷第39至42頁） 2.告訴人張鋑斌提供之華南商業銀行匯款回條聯2紙及通訊軟體對話紀錄1份（警3卷第58頁、第61至62頁） 3.告訴人張鋑斌、陳仙容之臺中市政府警察局大雅分局頭家派出所受理各類案件紀錄表、內政部警政署反詐騙諮詢專線紀錄表、受理詐騙帳戶通報警示簡便格市表、金融機構聯防機制通報單各1份（警3卷第44至46頁、第55至57頁） 江政霖共同犯洗錢防制法第十四條第一項之一般洗錢罪，處有期徒刑捌月，併科罰金新臺幣貳萬元，罰金如易服勞役，以新臺幣壹仟元折算壹日。 4 李瓊玉 不詳詐欺份子自110年10月22日10時許起，以LINE與李瓊玉聯繫，邀其加入LINE通訊軟體「QF理財大師頻道」群組，並佯稱：有投資獲利管道云云，致其陷於錯誤，於右列時間匯款至史宇彤之中國信託銀行帳戶內 111年1月18日9時11分許，匯款17萬元 （嗣於同日10時25分許，併同其他金額轉匯至陳建華申設之華南銀行帳戶內） 1.告訴人李瓊玉於警詢時之指述（警3卷第66至69頁） 2.告訴人李瓊玉提供之通訊軟體對話紀錄1份（警3卷第80至109頁） 3.告訴人李瓊玉之新北市政府警察局汐止分局汐止派出所受理各類案件紀錄表、內政部警政署反詐騙諮詢專線紀錄表、受理詐騙帳戶通報警示簡便格式表、金融機構聯防機制通報單各1份（警3卷第71至72頁、第77至78頁） 江政霖共同犯洗錢防制法第十四條第一項之一般洗錢罪，處有期徒刑陸月，併科罰金新臺幣壹萬元，罰金如易服勞役，以新臺幣壹仟元折算壹日。 5 楊小萱 不詳詐欺份子自110年10月某日10時起，以LINE與楊小萱聯繫，邀其加入LINE通訊軟體「QF理財大師頻道」群組，並佯稱：可投資獲利云云，致其陷於錯誤，於右列時間匯款至史宇彤之中國信託銀行帳戶內 111年1月18日13時11分許，匯款40萬元 （嗣於同日12時46分許，併同其他金額轉匯至陳建華申設之華南銀行帳戶內） 1.告訴人楊小萱於警詢時之指述（警3卷第114至119頁） 2.告訴人楊小萱提供之中國信託銀行新臺幣存提款交易憑證及通訊軟體對話紀錄各1份（警3卷第137至141頁） 3.告訴人楊小萱之臺北市政府警察局松山分局中崙派出所受理各類案件紀錄表、內政部警政署反詐騙諮詢專線紀錄表、受理詐騙帳戶通報警示簡便格式表、金融機構聯防機制通報單各1份（警3卷第121至123頁、第134至136頁） 江政霖共同犯洗錢防制法第十四條第一項之一般洗錢罪，處有期徒刑捌月，併科罰金新臺幣貳萬元，罰金如易服勞役，以新臺幣壹仟元折算壹日。